臺灣臺東地方法院刑事判決
111年度原交簡上字第3號
上  訴  人  
即  被  告  黃春凉



指定辯護人  本院公設辯護人丁經岳
上列上訴人即被告因公共危險案件，不服本院臺東簡易庭111年
度東原交簡字第16號民國111年1月26日第一審刑事簡易判決(聲
請簡易判決處刑案號：110年度偵字第3760號），提起上訴，本
院管轄之第二審合議庭判決如下：
    主  文
上訴駁回。
    事實及理由
一、本判決書關於犯罪事實、證據及理由部分，除增列「上訴人
    即被告黃春凉(下稱被告)於本院審理時之自白」(本院卷第8
    5頁至第86頁)、「道路交通事故現場圖」(偵卷第37頁)、「
    臺東縣警察局道路交通事故當事人登記聯單」(偵卷第48頁)
    為證據外，其餘均引用原審刑事簡易判決書之記載(如附件
    原審簡易判決書暨所附聲請簡易判決處刑書之記載）。
二、查被告行為後，刑法第185條之3第1項規定業於民國111年1
    月28日修正公布，並於同年月30日生效施行，修正前刑法第
    185條之3第1項規定:「駕駛動力交通工具而有下列情形之一
    者，處2年以下有期徒刑，得併科【新臺幣(下同)】20萬元
    以下罰金：一、吐氣所含酒精濃度達每公升零點二五毫克或
    血液中酒精濃度達百分之零點零五以上。二、有前款以外之
    其他情事足認服用酒類或其他相類之物，致不能安全駕駛。
    三、服用毒品、麻醉藥品或其他相類之物，致不能安全駕駛
    。」，修正後刑法第185條之3第1項則規定:「駕駛動力交通
    工具而有下列情形之一者，處3年以下有期徒刑，得併科30
    萬元以下罰金：一、吐氣所含酒精濃度達每公升零點二五毫
    克或血液中酒精濃度達百分之零點零五以上。二、有前款以
    外之其他情事足認服用酒類或其他相類之物，致不能安全駕
    駛。三、服用毒品、麻醉藥品或其他相類之物，致不能安全
    駕駛。」，經比較新舊法結果，新法並未有利於被告，依刑
    法第2條第1項前段規定，自應適用被告行為時之舊法即修正
    前刑法第185條之3第1項規定處斷。原判決雖未及比較適用
    ，然經比較新舊法後，依刑法第2條第1項前段規定，既仍應
    適用修正前規定論罪科刑，則原判決適用行為時法即無不當
    ，此部分尚不構成撤銷之事由(最高法院96年度台上字第270
    號判決要旨參照)。 
三、被告上訴意旨略以：原判決科刑過重，請求再酌輕量刑，減
    輕為有期徒刑4月，並宣告緩刑3年，於判決確定後1年內向
    公庫支付10萬元。查被告勇於承認本案罪嫌，犯後態度良好
    ，雖被告飲酒後吐氣所含酒精濃度達每公升1.39毫克，其抽
    象危險為高，但所幸未致死傷之結果，其犯罪之結果及實害
    仍非重大，容有再審情酌減被告刑責之餘地。被告懇請再依
    刑法第57條規定各款等一切事由，再減輕被告之刑責，並給
    予被告附條件之緩刑，被告願意履行緩刑所附條件，俾促被
    告遵行法律，日後絕不再犯公共危險罪刑。希望法官讓基層
    百姓可以生活，因為疫情的關係等語。辯護人則為被告辯護
    稱：被告前次酒駕距離此次酒駕，已經超過6年，並非一犯
    再犯，當天雖有碰撞其他車輛，但車速是緩慢的，並無造成
    人員受傷的情形，是原審判處有期徒刑6月，應屬過重，請
    求從輕量刑等語。
四、駁回上訴之理由：
  ㈠按刑罰之量定，固屬法院自由裁量之職權行使，但仍應以行
    為人之責任為基礎，並審酌刑法第57條所列各款事由及一切
    情狀，為酌量輕重之標準，並非漫無限制。在同一犯罪事實
    與情節，如別無其他加重或減輕之原因，下級審法院量定之
    刑，亦無過重或失輕之不當情形，則上級審法院對下級審法
    院之職權行使，原則上應予尊重（最高法院98年度台上字第
    1051號判決意旨參照）。　
  ㈡經查，原審依憑卷證，認定上開犯罪事實，並審酌：「被告
    吐氣酒精濃度達每公升1.39毫克，仍駕駛自用小貨車於公眾
    往來之道路上，且因操作不慎撞擊(同案)被告即證人林建成
    停放於路邊之車牌號碼0000-00號自用小客車，已有危害行
    車安全之情形」、「又其犯本案時雖不構成累犯，惟於104
    年已有涉犯1次公共危險罪之前科紀錄」、「然慮及被告犯
    後坦承犯行」、「兼衡被告黃春凉於警詢時自陳經濟狀況小
    康、智識程度高中畢業、職業為貨運司機」等一切情狀，量
    處被告有期徒刑6月，並諭知如易科罰金，以1,000元折算1
    日之折算標準。其量刑係於修正前刑法第185條之3第1項第1
    款之法定刑「2年以下有期徒刑，得併科20萬元以下罰金」
    範圍內，並無逾越法定刑度之情形，又已審認本案犯罪情狀
    及有利被告之量刑因素，於理由中詳為說明，認事用法核無
    違誤之處。再者，本院依辯護人之聲請函詢警方確認有無自
    首之情，然警方據報到場處理該起交通事故時，被告已呈泥
    醉狀態，癱坐於車上，有明顯酒容、酒氣，警方並依規定對
    被告實施酒測，有臺東縣警察局臺東分局111年4月27日信警
    偵字第1110014164號函1份在卷可稽(本院卷第73頁)，佐以
    被告之吐氣所含酒精濃度為每公升1.39毫克，有當事人酒精
    測定紀錄表1份附卷可憑(偵卷第31頁)，確實非低，可見警
    方於發現被告時，已有合理懷疑認被告有為本件酒駕公共危
    險之犯行，自不得依刑法第62條前段規定減輕其刑，併此敘
    明。
  ㈢被告雖以上揭情詞請求從輕量刑，並請求為附條件之緩刑；
    而辯護意旨亦認原判決容有量刑過重之情。惟查，本案被告
    為警測得吐氣所含酒精濃度高達每公升1.39毫克，數值甚高
    ，且其駕駛車牌號碼000-0000號自用小貨車行經事故地點時
    ，係直接撞擊其前方路邊正停等之車輛，顯見其注意能力及
    操控能力已有所減弱，並因此發生交通事故，對於交通安全
    已造成相當危害，自得作為量處較重之刑之依據。而被告上
    訴意旨所稱之犯後態度及經濟狀況，固應列為量刑參考，惟
    被告之犯後態度及經濟狀況，業經原審於量刑時審酌如上，
    且被告先前曾因酒駕之公共危險案件，經本院以104年度東
    原交簡字第330號判決判處有期徒刑4月確定，本案自應基於
    刑罰特別預防之功能，在罪責範圍內予以適當考量。再參以
    被告自承本身職業係擔任貨運司機(偵卷第11頁、本院卷第8
    7頁)，主觀上更應知悉酒駕帶來之危險性。是本院綜合審酌
    本案一切量刑因素，認原審量刑尚屬允當，並無裁量權濫用
    、過重之不當或違法情形，故被告上訴請求撤銷原判決從輕
    量刑及辯護意旨認原判決量刑有過重之情，為無理由。另被
    告先前已有酒醉駕車經執行刑罰完畢，猶再犯本案，本案自
    有執行刑罰之必要而不應宣告緩刑。綜上，被告請求撤銷原
    判決，改判較輕之刑度及諭知緩刑，為無理由，應予駁回。
據上論斷，應依刑事訴訟法第455條之1第1項、第3項、第373條
、第368條，判決如主文。
本案經檢察官陳筱茜聲請簡易判決處刑，檢察官洪清秀到庭執行
職務。
中　　華　　民　　國　　111 　年　　5 　　月　　31　　日
            刑事第二庭  審判長法  官  蔡立群
                              法  官  徐晶純
                              法  官  李承桓
以上正本係照原本作成。
本件判決不得上訴。　　　　
　　　                     　書記官　 許惠棋　　　　　　
中　　華　　民　　國　　111 　年　　6 　　月　　1 　　日
　　　　　　　　　　　　　　　　　　　
附錄本案論罪科刑之法條：
修正前中華民國刑法第185條之3第1項
駕駛動力交通工具而有下列情形之一者，處2年以下有期徒刑，
得併科20萬元以下罰金：
一、吐氣所含酒精濃度達每公升0.25毫克或血液中酒精濃度達百
    分之0.05以上。
二、有前款以外之其他情事足認服用酒類或其他相類之物，致不
    能安全駕駛。
三、服用毒品、麻醉藥品或其他相類之物，致不能安全駕駛。


附件：　　
臺灣臺東地方法院刑事簡易判決
111年度東原交簡字第16號
聲  請  人  臺灣臺東地方檢察署檢察官
被      告  黃春凉
            林建成
上列被告等因公共危險案件，經檢察官聲請以簡易判決處刑（11
0年度偵字第3760號），本院判決如下：
    主  文
黃春凉犯吐氣所含酒精濃度達每公升零點二五毫克以上而駕駛動
力交通工具罪，處有期徒刑陸月，如易科罰金，以新臺幣壹仟元
折算壹日。
林建成犯吐氣所含酒精濃度達每公升零點二五毫克以上而駕駛動
力交通工具罪，處有期徒刑陸月，如易科罰金，以新臺幣壹仟元
折算壹日。
    事實及理由
一、本件犯罪事實及證據，除犯罪事實欄一、第5至6列「營業用
    小貨車」、第7列「350020」應依序更正為「自用小貨車」
    、「340020」者外，其餘均引用如附件檢察官聲請簡易判決
    處刑書之記載。
二、被告林建成雖矢口否認犯行，然審酌本件有如附件聲請簡易
    判決處刑書證據清單及待證事實欄所載之證據可證，其辯詞
    顯不足採，本件事證明確，應依法論科。
三、論罪科刑
(一)核被告黃春凉、林建成所為，分別係犯刑法第185條之3第1
    項第1款之吐氣所含酒精濃度達每公升0.25毫克以上而駕駛
    動力交通工具罪。
(二)爰以行為人之責任為基礎，並審酌被告等明知酒精成分對人
    之意識能力具有不良影響，酒後駕駛汽車對一般往來之公眾
    及駕駛人自身皆具有高度危險性，既漠視自己安危，尤罔顧
    公眾安全，而於服用酒類後，被告黃春凉吐氣酒精濃度達每
    公升1.39毫克，仍駕駛自用小貨車於公眾往來之道路上，且
    因操作不慎撞擊被告即證人林建成停放於路邊之車牌號碼00
    00-00號自用小客車，已有危害行車安全之情形，又其犯本
    案時雖不構成累犯，惟於民國104年已有涉犯1次公共危險罪
    之前科紀錄，有臺灣高等法院被告前案紀錄表1份在卷可按
    ；被告林建成吐氣酒精濃度達每公升0.29毫克，仍駕駛自用
    小客車於公眾往來之道路上，雖未與他人發生車禍，惟已有
    危害行車安全之虞。然慮及被告黃春凉犯後坦承犯行；被告
    林建成犯後否認犯行之犯後態度，兼衡被告黃春凉於警詢時
    自陳經濟狀況小康、智識程度高中畢業、職業為貨運司機等
    一切情狀；兼衡被告林建成於警詢時自陳經濟狀況小康、智
    識程度國中畢業、職業農等一切情狀，分別量處如主文所示
    之刑，並均諭知易科罰金之折算標準，以資懲儆。
三、依刑事訴訟法第449條第1項前段、第3項、第454條第2項，
    刑法第185條之3第1項第1款、第41條第1項前段，刑法施行
    法第1條之1第1項，逕以簡易判決處刑如主文。
四、如不服本判決，得自收受送達之翌日起20日內向本院提出上
    訴狀，上訴於本院第二審合議庭（須附繕本）。
本案經檢察官陳筱茜聲請以簡易判決處刑。
中　　華　　民　　國　　111 　年　　1 　　月　　26　　日
                  臺東簡易庭  法  官  蔡政晏
以上正本證明與原本無異。
如不服本判決應於收受本判決後20日內向本院提出上訴書狀（須
附繕本）。「切勿逕送上級法院」。
                              書記官  陳憶萱
中　　華　　民　　國　　111 　年　　1 　　月　　26　　日
附錄論罪科刑法條
刑法第185條之3第1項第1款
駕駛動力交通工具而有下列情形之一者，處二年以下有期徒刑，
得併科二十萬元以下罰金：
一、吐氣所含酒精濃度達每公升零點二五毫克或血液中酒精濃度
    達百分之零點零五以上。　　　　　　　　　
　　
附件：
臺灣臺東地方檢察署檢察官聲請簡易判決處刑書
                                     110年度偵字第3760號
　　被　　　告　黃春凉 男　51歲（民國00年0月00日生）
　　　　　　　　　　　　住臺東縣○○鎮○○里0鄰○○00號
　　　　　　　　　　　　居臺東縣○○市○○街00巷0○○0
　　　　　　　　　　　　○○○○○○○○號：Z000000000號
　　　　　　　　林建成　男　35歲（民國00年00月0日生）
　　　　　　　　　　　　住臺東縣○○市○○里○○路0段000
　　　　　　　　　　　　　巷00號
　　　　　　　　　　　　國民身分證統一編號：Z000000000號
上列被告等因公共危險案件，業經偵查終結，認宜聲請以簡易判
決處刑，茲將犯罪事實及證據並所犯法條敘述如下：
        犯罪事實
一、黃春凉於民國110年11月14日23時許，在臺東縣臺東市南一
    街48巷4樓之3居所飲用米酒後，明知吐氣所含酒精濃度達每
    公升0.25毫克以上者，不得駕駛動力交通工具，仍在吐氣所
    含酒精濃度已逾上開標準之情形下，基於不能安全駕駛之犯
    意，於110年11月15日12時許，駕駛車牌號碼000-0000號營
    業用小貨車上路。嗣於同日12時36分許，行經臺東縣○○市○○
    路0段路○○號350020處時，不慎擦撞林建成停放於路邊之車
    牌號碼0000-00號自小客車，黃春凉於肇事後駛離現場。適
    林建成於110年11月15日12時30分許，在熄火之2689-WV號自
    小客車上食用含有米酒之料理後正欲躺下休息，遭黃春凉自
    後撞及，林建成亦明知吐氣所含酒精濃度達每公升0.25毫克
    以上者，不得駕駛動力交通工具，為開車追黃春凉，仍於同
    日12時36分許發動2689-WV號自小客車上路，駛至臺東縣臺
    東市豐年路與豐谷北路口時始追上黃春凉並報警處理。警員
    獲報後前往處理，並對黃春凉、林建成施以酒精濃度測試，
    測得黃春凉、林建成吐氣所含酒精濃度值分別為每公升1.39
    毫克、每公升0.29毫克而查獲。
二、案經臺東縣警察局臺東分局報告偵辦。
        證據並所犯法條 
一、證據清單及待證事實：
編號 證據名稱 待證事實   1 被告黃春凉於警詢時及本署偵查中之供述 坦承全部犯罪事實。   2 被告林建成於警詢時及本署偵查中之供述 坦承食用含米酒之料理後， 駕車追被告黃春凉之事實， 惟矢口否認犯行，辯稱：伊 不知道湯裡有米酒，伊是為 追黃春凉才開車，不然伊不 會發動車子云云。   3 呼氣酒精濃度檢測確認單、當事人酒精測定紀錄表、呼氣酒精測試器檢定合格證書、臺東縣警察局舉發違反道路交通管理事件通知單、車輛詳細資料表、道路交通事故現場圖、刑案現場測繪圖、現場照片 全部犯罪事實。 
二、核被告2人所為，均係犯刑法第185條之3第1項第1款之公共
    危險罪嫌。
三、依刑事訴訟法第451條第1項聲請逕以簡易判決處刑。
　　此　致
臺灣臺東地方法院臺東簡易庭
中　　華　　民　　國　 110　　年　　12　　月　20　　日
　　　　　　　　　　　　　　　檢　察　官　陳筱茜
本件正本證明與原本無異
中　　華　　民　　國　 110　　年    12    月  22    日
                              書  記  官  黃淑婷
附錄法條：
中華民國刑法第185條之3
駕駛動力交通工具而有下列情形之一者，處 2 年以下有期徒刑
，得併科 20 萬元以下罰金：
一、吐氣所含酒精濃度達每公升零點二五毫克或血液中酒精濃度
    達百分之零點零五以上。
二、有前款以外之其他情事足認服用酒類或其他相類之物，致不
    能安全駕駛。
三、服用毒品、麻醉藥品或其他相類之物，致不能安全駕駛。
因而致人於死者，處 3 年以上 10 年以下有期徒刑；致重傷者
，處 1 年以上 7 年以下有期徒刑。
曾犯本條或陸海空軍刑法第 54 條之罪，經有罪判決確定或經緩
起訴處分確定，於五年內再犯第 1 項之罪因而致人於死者，處
無期徒刑或 5 年以上有期徒刑；致重傷者，處 3 年以上 10 年
以下有期徒刑。